【裁判字號】    90,基簡,282
【裁判日期】    900629
【裁判案由】    侵權行為損害賠償
【裁判全文】
臺灣基隆地方法院民事判決    九十年度基簡字第二八二號
    原      告  甲○○
    被      告  乙○○
右當事人間侵權行為損害賠償事件，本院判決如左：
    主    文
原告之訴駁回。
訴訟費用由原告負擔。
    事實及理由
一、按原告之訴，依其所訴之事實，在法律上顯無理由者，法院得不經言詞辯論，逕
    以判決駁回之；民事訴訟法第二百四十九條第二項定有明文。
二、按道路交通管理處罰條例所定罰鍰之處罰，行為人接獲違反道路交通管理事件通
    知單後，於十五日內得不經裁決，逕依規定之罰鍰標準，向指定之處所繳納結案
    ；不服舉發事實者，應於十五日內，向處罰機關陳述意見或提出陳述書；其未依
    規定期限陳述意見或提出陳述書者，處罰機關得逕行裁決之；受處分人，不服同
    條例第八條主管機關所為之處罰，得於接到裁決書之翌日起二十日內，向管轄地
    方法院聲明異議。道路交通管理處罰條例第九條第一項、第八十七條第一項分別
    定有明文。行政處分未經撤銷、廢止，或未因其他事由而失效者，其效力繼續存
    在，行政程序法第一一○條第三項前段亦定有明文；公務人員因職務關係依法令
    而制作之行政處分尚未經依法提起救濟而以違法為由撤銷之，自難謂其執行職務
    所為行政處分已有何故意過失不法侵害人民權利之事由。
三、本件原告起訴主張其於民國九十年四月十七日上午十時十五分在基隆市○○路邊
    公司門口欲載公司同仁前往台北開會，告知被告即執勤之基隆市警察局交通隊隊
    員只要一、二分鐘即行離開，詎被告態度惡劣不顧原告即將開車離開竟仍拍照告
    發而制作基警交字第RA0000000號舉發道路交通管理事件通知單，主張被告係侵
    害原告之人格權，而提起本訴請求被告撤銷上開舉發道路交通管理事件通知單，
    並賠償原告新台幣（下同）十元等語。查上開基警交字第RA0000000號舉發道路
    交通管理事件通知單既屬警察機關依道路交通管理處罰條例第八條所為之處罰，
    依上開說明，原告如對之不服，應於接到裁決書之翌日起二十日內，向管轄地方
    法院聲明異議，其逕行訴請被告撤銷上開舉發道路交通管理事件通知，其程序依
    法不合；又該行政處分既未經撤銷、廢止，或未因其他事由而失效，其效力自仍
    繼續存在，被告為基隆市警察局交通隊員，因職務關係依法令而制作系爭舉發通
    知書之行政處分，尚未經依法提起救濟而以違法為由撤銷之，自難謂其執行職務
    制作之處分已有何故意過失不法侵害人民權利之事由。從而，原告遽行起訴請求
    被告撤銷舉發道路交通管理事件通知書並賠償其損害，揆諸前揭說明，在法律上
    顯無理由。
四、從而，本件原告之訴，依其所訴之事實，在法律上顯無理由，依首揭規定，應不
    經言詞辯論，逕以判決駁回之。
五、據上論結，本件原告之訴為無理由，依民事訴訟法第二百四十九條第二項、第七
    十八條，判決如主文。
中      華      民      國     九十     年      六      月    二十九    日
~B臺灣基隆地方法院基隆簡易庭
~B        法      官  蔡岱霖
右為正本係照原本作成
如對本判決上訴，須於判決送達後廿日內向本院提出上訴狀
中      華      民      國     九十     年      七      月      五      日
~B        法院書記官  范育誠


司法院資訊處製作；財團法人民間司法改革基金會備份。
